臺灣臺北地方法院民事判決　　　　　　 95年度簡上字第574號
上　訴　人　天牡企業有限公司
法定代理人　甲○○
被 上 訴人　乙○○
上列當事人間請求遷讓房屋等事件，上訴人對於民國95年 5月26
日本院臺北簡易庭95年度北簡字第 13465號第一審判決提起上訴
，本院於96年2月5日言詞辯論終結，判決如下：
    主      文
上訴駁回。
第二審訴訟費用由上訴人負擔。
    事實及理由
一、被上訴人起訴主張：被上訴人自民國89年7月1日起，將被上
    訴人所有位於台北市○○街37巷3號4樓之房屋（以下簡稱系
    爭房屋）出租予上訴人使用，約定租金每月新臺幣（下同）
    25,000元，電梯維護費及清潔費 1,000元亦由上訴人自行負
    擔，租賃期間自 89年7月1日起至94年6月30日止，租期屆滿
    時，上訴人應將系爭房屋遷讓交還予被上訴人。嗣被上訴人
    於 94年1月18日通知上訴人租期屆滿後不再出租系爭房屋，
    詎上訴人除屆期未交還系爭房屋外，更自94年7月1日起無權
    占有系爭房屋，是上訴人應按月賠償被上訴人未收房屋租金
    之損害，至返還系爭房屋之日止。另上訴人至95年5月1日止
    ，尚有房租、電梯維護及清潔費共 697,000元迄未給付，被
    上訴人爰請求上訴人遷讓返還系爭房屋，並給付被上訴人69
    7,000元，及自95年6月1日起至清償日止，按法定利率5% 計
    算之利息，另應自95年6月1日起至交還系爭房屋之日止，按
    月給付被上訴人25,000元。原審為被上訴人全部勝訴之判決
    ，被上訴人於本院則為駁回上訴之聲明。
二、上訴人則以：上訴人承租被上訴人之系爭房屋，除有數月未
    給付租金或短付租金予被上訴人外，其他均按時每月給付租
    金，因兩造已於 91年4月間口頭約定將系爭房屋之租金改為
    每月23,500元，並於91年10月間約定將租金改為每月19,000
    元，另約定電梯維護費及清潔費自91年初起，改由被上訴人
    繳納至95年3月止，故上訴人積欠之租金應為262,000元，扣
    除5萬元之押金後，僅有212,000元之租金尚未給付。並於本
    院聲明：(一)原判決關於命上訴人給付被上訴人超過 212,000
    元，及自95年6月1日起至清償日止之法定遲延利息，暨自95
    年6月1日起至交還房屋之日止，按月給付被上訴人超過19,0
    00元部分廢棄。(二)上開廢棄部分駁回被上訴人於第一審之訴
    。
三、經查，本件被上訴人主張其將所有系爭房屋出租予上訴人，
    約定租金每月 25,000元，電梯維護費及清潔費1,000元亦由
    上訴人自行負擔，租賃期間自 89年7月1日起至94年6月30日
    止，及上訴人迄未將系爭房屋返還被上訴人等情，為上訴人
    所不爭執，堪信為真正；參諸被上訴人就其有關上訴人至95
    年5月1日止，尚積欠房租、電梯維護及清潔費共 697,000元
    之主張，業於原審所提出95年5月1日民事起訴狀附件之「積
    欠房租一覽表」中，將上訴人於89年7月間至95年5月間之付
    款情形，按時間先後列出各月份款項之「應付金額（均以26
    ,000 元計算，71個月之總額為1,846,000元；一覽表中記載
    1,845,000 元，核係誤載）」及「實付金額（一覽表記載為
    1,147,000元，但加計一覽表中另記載上訴人自行繳納之 95
    年3、4月電梯維護及清潔費2,000元，總額應為1,149,000元
    ）」，上訴人並已於本院準備程序中，自認該一覽表所記載
    之「實付金額」係屬正確，是本件本件兩造之爭點，自僅在
    於上訴人所稱「兩造已於 91年4月、10月間口頭約定將系爭
    房屋之租金降低為每月23,500元、19,000元，另約定電梯維
    護費及清潔費自 91年初起，改由被上訴人繳納至95年3月止
    」等情，是否實在而已。
四、按「當事人主張有利於己之事實者，就其事實有舉證之責任
    。但法律別有規定，或依其情形顯失公平者，不在此限。」
    ，民事訴訟法第 277條定有明文。經查，上訴人主張上開系
    爭租約之租金已經兩造口頭約定降低，以及電梯維護費及清
    潔費已經約定改由被上訴人繳納云云，雖聲請以訊問證人吳
    素靜為證據方法；然經證人吳素靜到庭，其已經明白證述：
    「（上訴人主張他們約定的租金在91年4月更改為 23,500元
    ，同年10月再更改為19,000元，是否有此事？）沒有，是上
    訴人少付，並沒有更改。」、「（你有無聽上訴人或被上訴
    人提到過他們曾經在91年間更改降低租金的事情？）沒有。
    」等語明確，參以上訴人復未能提出其他任何證據，以支持
    其系爭租約之租金已經降低、電梯維護及清潔費已改由被上
    訴人負擔之主張，上訴人此項抗辯自非可採。則被上訴人依
    據兩造間原租賃契約所約定之租金 25000元、電梯維護費及
    清潔費1000元之總和26,000元，計算上訴人於 89年7月間至
    95年5月間應付金額為1,846,000元，扣除上訴人所不爭執其
    已經給付被上訴人之1,149,000元後，主張上訴人至95年5月
    間止，積欠被上訴人之金額應為 697,000元，並按照兩造間
    原租賃契約所約定之租金25,000元，計算上訴人自95年6月1
    日起至返還系爭房屋之日止，應賠償被上訴人之損害金，自
    均可採。從而被上訴人依據租賃契約及不當得利之法律關係
    ，請求上訴人給付被上訴人 697,000元，及自95年6月1日起
    至清償日止，按法定利率5%計算之利息，另應自95年6月1日
    起至交還系爭房屋之日止，按月給付被上訴人25,000元，自
    均有理由，應予准許。原審判命上訴人如數給付，並依職權
    宣告假執行，核無違誤。上訴意旨指摘原判決不當，聲明廢
    棄改判，為無理由，應予駁回。
五、據上論結，本件上訴為無理由。依民事訴訟法第436條之1第
    3 項、第449條第1項、第78條，判決如主文。
中　   華   　民    　國　 96   年　   2 　 月　 15   日
              民事第二庭審判長  法      官  鄭純惠
                                法      官  林欣蓉
                                法      官  楊代華
以上正本係照原本作成
不得上訴
中　   華   　民    　國　 96   年　   2 　 月　 15   日
                                法院書記官  許婉如
